【裁判字號】    98,交聲,126
【裁判日期】    980224
【裁判案由】    聲明異議
【裁判全文】
臺灣高雄地方法院交通事件裁定         98年度交聲字第126號
原處分機關  高雄市政府交通局
異  議  人
即受處分人  甲○○
上列受處分人因違反道路交通管理處罰條例案件，對於高雄市政
府交通局民國98年1 月13日所為之裁決處分（原處分案號：高市
交裁字第裁32─B00000000 號）聲明異議，本院裁定如下：
    主  文
異議駁回。
    理  由
一、異議意旨略以：異議人即受處分人於民國97年11月11日15時
    32分許，駕駛車牌號碼5931-ME 號自用小客車，自高雄市市
    ○○路七賢國中旁之停車格駛出，沿市○○路由北往南方向
    行駛，欲至台灣高雄地方法院出庭，詎竟遭員警以異議人行
    經市○○路與河南二路之交岔路口闖紅燈為由，予以攔停舉
    發，原處分機關並以異議人駕車行經有燈光號誌管制之交岔
    路口闖紅燈，依道路交通管理處罰條例第53條第1 項、第63
    條第1 項第3 款之規定，裁處罰鍰新台幣（下同）2,700 元
    ，並記違規點數3 點。惟依異議人當時之行進方向，根本沒
    有經過上開交岔路口，員警誤植其違規，而原處分機關未予
    詳查即遽為裁決，實有未恰，爰依法聲明異議等語。
二、按「汽車駕駛人，行經有燈光號誌管制之交岔路口闖紅燈者
    ，處新台幣1 千8 百元以上5 千4 百元以下罰鍰」、「汽車
    駕駛人有下列各款所列條款之一者，除依原條款處罰鍰外，
    並予記點：三、有第43條、第53條或第54條情形之一者，各
    記違規點數三點」，道路交通管理處罰條例第53條第1 項、
    第63條第1 項第3 款分別定有明文。
三、經查：異議人於97年11月11日15時32分許，駕駛車牌號碼59
    31-ME 號自用小客車，沿市○○路由北往南方向行駛，行經
    該路段與河南二路交岔路口時，市○○路方向燈光號誌已轉
    為紅燈，而異議人仍闖越路口，始為警攔停舉發乙情，業據
    證人即舉發員警林國豐於本院調查時證述：我當天是與林家
    裕各騎1 台機車執行巡邏勤務，沿市○○路由南往北方向行
    駛至接近河南二路交岔口時，當時市○○路南北向號誌是紅
    燈，河南二路東西向是綠燈，異議人駕駛違規車輛，由北往
    南闖紅燈，當時我與同事都看的一清二楚，異議人是沿著市
    ○○路由北往南通過交岔路口闖紅燈，並不是從停車格駛出
    ，而且我們在對異議人開單時，異議人也沒有如此主張等語
    明確（本院卷第31頁）。參諸本件依法執勤之員警林國豐身
    為執行交通勤務專業警察人員，其擔任取締交通違規已有10
    幾年之久，平時有多次處理類似情形之經驗，應不致於發生
    誤認或誤判，又林國豐與異議人素昧平生，並無嫌隙，其於
    執行交通勤務過程中，應無惡意為不實舉發之必要，足認其
    前揭證述之內容應屬真實可採，異議人確有於上開時間通過
    市○○路與河南二路交岔路口闖紅燈之違規情事甚明，異議
    人空言辯稱未通過該路口云云，為無可採。從而，原處分機
    關認異議人有駕車行經有燈光號誌管制之交岔路口闖紅燈之
    違規，並援引前揭規定，裁處異議人罰鍰2,700 元，且記違
    規點數3 點，尚無違誤，本件異議為無理由，應予駁回。
四、據上論斷，應依道路交通案件處理辦法第19條，裁定如主文
    。
中    華    民    國    98    年    2     月    24    日
                     交通法庭    法  官  莊珮君
以上正本證明與原本無異。
如不服本裁定應於送達後5日內向本院提出抗告狀。
中    華    民    國    98    年    2     月    24    日
                                 書記官  秦富潔


司法院資訊處製作；財團法人民間司法改革基金會備份。
